【裁判字號】    88,國簡抗,1
【裁判日期】    890314
【裁判案由】    國家賠償
【裁判全文】
臺灣臺南地方法院民事裁定  八十八年度國簡抗字第一號
    抗  告  人  甲○○
                        （臺南監獄）
右當事人間請求國家賠償事件，抗告人對於中華民國八十八年九月十三日臺灣臺南地
方法院臺南簡易庭八十八年度南國簡字第一號第一審裁定提起抗告，本院裁定如左：
    主  文
抗告駁回。
抗告程序費用由抗告人負擔。
    理  由
一、本件抗告意旨略以：臺灣臺南地方法院民事執行處書記官林志雄於民國八十四年
    十月九日帶隊執行八十四年度執字第五三二九號遷讓房屋事件時，不法拆卸抗告
    人所有之坐落臺南市○○段七０七地號上房屋及臺南市○○路五七七巷六十二號
    地上第三層房屋之門，強行搬走抗告人所有之動產，造成善意第三者之損害，抗
    告人因而依國家賠償法請求臺灣臺南地方法院負損害賠償責任，詎原審法院竟以
    抗告人起訴請求國家賠償，起訴狀未依民事訴訟法第一百十六條、第二百四十四
    條之規定記載被告年籍、住居所資料、訴訟標的及應受判決事項之聲明，經命補
    正仍未為完足之補正為由，駁回抗告人第一審之訴，惟抗告人起訴只須指明被求
    償之政府機關及地址即可，至於該政府機關之不法公務員名字、職稱只要在訴狀
    內容提出即可，爰提起抗告，請求廢棄原裁定，發回原審法院重行審理。
二、按原告起訴不合程式或不備其他要件者，依其情形可以補正，經審判長定期間命
    其補正而不補正者，法院應以裁定駁回之，民事訴訟法第二百四十九條第一項第
    六款定有明文。又當事人書狀應記載當事人之姓名及住所或居所；當事人為法人
    或其他團體者，其名稱及事務所或營業所，有法定代理人、訴訟代理人者，其姓
    名、住所或居所，應為之聲明或陳述；起訴應以訴狀表明當事人及法定代理人，
    訴訟標的及其原因事實，應受判決事項之聲明，民事訴訟法第一百十六條第一項
    、第二百四十四條第一項定有明文。
三、查本件抗告人起訴請求國家賠償，其訴狀未記載被告之名稱及地址，且未記載應
    受判決事項之聲明，其八十八年八月二十四日之書狀所述之內容所請求之金額又
    附有條件（即檜木材料如果沒有辦法恢復原狀，臺灣臺南地方法院應賠償新臺幣
    二十二萬元，附表所列第五項如果沒有辦法恢復原狀，臺灣臺南地方法院應賠償
    新臺幣十萬元），違返訴訟標的明確之原則，經原審法院於八十八年八月三日以
    八十八年度南國簡字第一號裁定限期命其就被告之名稱及地址、法定代理人姓名
    及住所、訴訟標的及應受判決事項之聲明為補正，並於八十八年九月三日當庭限
    期命其補正，惟抗告人僅補正被告之名稱及地址，未就應受判決事項之聲明為補
    正，原審法院自得以其訴不合法而裁定駁回之。本件抗告人提起抗告請求廢棄原
    裁定，發回原審法院重行審理，應認為無理由，應予駁回。
四、據上論結，本件抗告為無理由，依民事訴訟法第四百三十六條之一第三項、第四
    百九十二條第一項、第九十五條、第七十八條，裁定如主文。
中      華      民      國    八十九    年      三      月     十四     日
                                臺灣臺南地方法院民事第三庭
~B審判長法  官  何清池
~B      法  官  張季芬
~B      法  官  林勝利
右正本證明與原本無異。
不得再抗告。
中      華      民      國    八十九    年      三      月     十四     日
~B      法院書記官  林賢輝


司法院資訊處製作；財團法人民間司法改革基金會備份。
